【裁判字號】    97,上易,2812
【裁判日期】    971209
【裁判案由】    竊盜等
【裁判全文】
臺灣高等法院刑事判決                97年度上易字第2812號
上  訴  人  臺灣板橋地方法院檢察署檢察官
被      告  甲○○
上列上訴人因竊盜等案件，不服臺灣板橋地方法院97年度易字第
2913號，中華民國97年9月30日第一審判決（起訴案號：臺灣板
橋地方法院檢察署97年度偵字第22359號），提起上訴，本院判
決如下：
    主  文
上訴駁回。
    事  實
一、甲○○於民國93年間，因過失致死案件，經原審以93年度交
    易字第210號判決判處有期徒刑1年4月，緩刑3年確定，嗣經
    原審以95年度撤緩字第62號裁定撤銷前開緩刑，應執行有期
    徒刑1年4月，再經原審以96年度聲減字第3226號裁定減為有
    期徒刑8月確定；於95年間，因竊盜案件，經臺灣花蓮地方
    法院以95年度花簡字第392號判決判處有期徒刑4月確定；上
    開二罪刑，經送監接續執行，於96年7月31日縮刑期滿執行
    完畢。詎仍不知悔改，與姓名、年籍不詳，綽號「小陳」之
    男子，共同基於變造特許證之犯意，由小陳於97年7月間某
    日，在不詳處所，以黑色水電用膠帶，將甲○○所有車牌號
    碼605-BYP號重型機車車牌上之「P」變造為「B」後，再基
    於行使變造特許證之犯意，將上開經變造為車牌號碼605-BY
    B之車牌懸掛於甲○○所有之上開重型機車上，作為實施犯
    罪行為與逃避查緝之用，足生損害於司法、警察機關犯罪調
    查及汽機車監理機關對於牌照管理之正確性。甲○○復與小
    陳共同基於意圖為自己不法所有之犯意，於同年8月1日19時
    40分許，共同騎乘上開機車行經臺北縣土城市○○路25 8號
    前，乘四下無人注意之際，由甲○○在旁把風，另由小陳徒
    手開啟乙○○所有，停放於該處之車牌號碼DZP-996 號之輕
    型機車置物箱，竊取乙○○放置於置物箱內之皮包1 只（內
    置有乙○○所有如附表所示之物）得逞。嗣為警於同日20時
    30分許，在臺北縣板橋市○○路48巷口為警查獲，並起獲如
    附表所示之物。扣得上開機車1部、經變造之上開車牌1面。
二、案經乙○○訴由臺北縣政府警察局板橋分局報請臺灣板橋地
    方法院檢察署檢察官偵查起訴。
    理  由
一、上揭事實，業據被告甲○○於警詢及偵訊、原審及本院審理
    時坦承不諱（見97年度偵字第22359號卷第7頁至第10頁、第
    27頁至第28頁，原審卷第20頁、第22頁至第25頁、本院卷97
    年11月25日審判程序筆錄），核與證人即告訴人乙○○於警
    詢中指述之情節相符（見97年度偵字第22359號卷第11至13
    頁），並有經變造之車牌號碼605-BYP號重型機車車牌1面、
    經變造之車牌照片3張、贓物認領保管單1紙、查獲照片5張
    、扣押物品清單1紙（見97年度偵字第22359號卷第24頁、第
    26頁至第27頁、第34頁，原審卷第44頁）可資佐證，是被告
    自白堪認為真實，應足採信。
    本件事證明確，被告犯行堪以認定，自應依法論科。
二、核被告所為，係犯刑法第216 條、第212 條之行使變造特種
    文書罪及同法第320 條第1 項之竊盜罪。被告與綽號「小陳
    」之成年男子間就上開犯行，有犯意聯絡及行為分擔，均為
    共同正犯。被告變造機車車牌後，持以行使，變造之低度行
    為應為行使之高度行為所吸收，不另論罪。被告有如前開一
    所補充之犯罪科刑及執行情形，有臺灣高等法院被告前案紀
    錄表在卷可稽，其於上開有期徒刑執行完畢後5 年內，故意
    再犯本案有期徒刑以上之二罪，均為累犯，應依刑法第47條
    第1 項之規定，分別加重其刑。被告所犯上開二罪間，犯意
    各別，罪名互異，應分論併罰。
三、原審適用刑法第28條、第216條、第212條、第320條第1項、
    第47條第1項、第41條第1項前段、刑法施行法第1條之1第1
    項、第2項前段等規定，並審酌被告不思正當工作以獲取財
    物，為逃避查緝而變造機車車牌，再騎乘懸掛該變造車牌之
    機車以竊盜犯案，其觀念偏差，有待矯治，兼衡及其智識、
    品行、所竊財物之價值及犯後坦承犯行，已知悔悟等一切情
    狀，分別就被告所犯共同行使變造機車車牌，足以生損害於
    公眾部分，量處拘役50日，就被告所犯共同竊盜部分，量處
    有期徒刑4月，並均諭知易科罰金之折算標準，以示懲儆；
    並敘明中華民國96年罪犯減刑條例雖於96年7月4日制定公布
    ，並自同年月16日施行，然本案被告之犯罪日期為97年7月
    間某日及97年8月1日，均係在該條例第2條所規定之96年4月
    24 日以後，是本案核與減刑之要件不符，自不得減刑。經
    核認事用法俱無不合，量刑亦屬妥適。檢察官循告訴人請求
    提起上訴，認原審量刑過輕云云，為無理由，應予駁回。
據上論斷，應依刑事訴訟法第368條，判決如主文。
本案經檢察官沈世箴到庭執行職務。
中    華    民    國    97    年    12    月    9    日
                  刑事第八庭審判長法  官  鄭文肅
                                  法  官  楊貴志
                                  法  官  蔡光治
以上正本證明與原本無異。
不得上訴。
                                  書記官  陳韋杉
中    華    民    國    97    年    12    月    10    日
附錄：本案論罪科刑法條全文
中華民國刑法第二百十六條
行使第二百十條至第二百十五條之文書者，依偽造、變造文書或
登載不實事項或使登載不實事項之規定處斷。
刑法第二百十二條
偽造、變造護照、旅券、免許證、特許證及關於品行、能力服務
或其他相類之證書、介紹書，足以生損害於公眾或他人者，處一
年以下有期徒刑、拘役或三百元以下罰金。
中華民國刑法第三百二十條
意圖為自己或第三人不法之所有，而竊取他人之動產者，為竊盜
罪，處五年以下有期徒刑、拘役或五百元以下罰金。
意圖為自己或第三人不法之利益，而竊佔他人之不動產者，依前
項之規定處斷。
前二項之未遂犯罰之。


司法院資訊處製作；財團法人民間司法改革基金會備份。
